臺灣臺南地方法院刑事判決　　　　　　　　94年度易字第36號
聲　請　人　臺灣臺南地方法院檢察署檢察官
被　　　告　甲○○
　　　　　　乙○○
上　一　人
選任辯護人　鄭世賢律師
被　　　告　丙○○
選任辯護人　楊偉聖律師
上列被告因家暴傷害案件，經檢察官聲請以簡易判決處刑（93年
度營偵字第 404號），本院認為不宜，改依通常程序審理，判決
如下：
    主  文
本件公訴不受理。
    理  由
一、聲請簡易判決處刑意旨略以：被告即告訴人（以下簡稱被告
    ）甲○○、乙○○係夫妻，為家庭暴力防治法規定之家庭成
    員。其二人平日因被告甲○○酗酒之習慣，時有爭執。被告
    乙○○於民國九十三年二月十五日二十時許，騎乘機車載同
    其女洪鈺茹，至臺南縣柳營鄉篤農村十鄰三五七號「明宏汽
    車修理廠」，見酗酒後之甲○○與被告即告訴人（以下簡稱
    被告）丙○○、案外人莊明龍等友人在該處泡茶，一時氣憤
    ，竟基於傷害之犯意，持機車安全帽毆打被告甲○○頭部，
    致被告甲○○受有頭部外傷、左頂部後枕部頭皮下血腫之傷
    害。被告甲○○不堪受辱，遂基於傷害之犯意，徒手毆打被
    告乙○○之肩膀及頭部，致被告乙○○受有頭部２×２×０
    ．５立方公分血腫塊、左手食指０．５×０．５平方公分擦
    傷之傷害（聲請簡易判決處刑書誤載為左前臂瘀腫、雙耳後
    瘀腫、頭皮血腫等傷害，經蒞庭之公訴檢察官當庭更正如前
    述傷害）。嗣被告丙○○在一旁向乙○○斥稱：「妳一個女
    人吵什麼，等一下妳先生就會返家了」，被告乙○○反駁稱
    ：「我夫妻的事不用你管」，二人為此遂生口角，並互基於
    傷害之犯意，互相拉扯，被告乙○○並持機車安全帽砸向被
    告丙○○頭部，致使被告丙○○受有左臉部瘀傷腫脹、右手
    臂瘀傷之傷害，而被告丙○○則以腳踹乙○○腹部，致斯時
    懷孕五月之被告乙○○則因此受有流產之傷害（聲請簡易判
    決處刑書贅載另有脾臟囊腫之傷害，經蒞庭之公訴檢察官當
    庭更正如上）。因認被告甲○○、乙○○、丙○○分別涉犯
    刑法第二百七十七條第一項之傷害罪嫌等語。
二、按檢察官聲請以簡易判決處刑之案件，經法院認為有第四百
    五十一條之一第四項但書之情形者，應適用通常程序審判之
    ；又告訴乃論之罪，告訴人於第一審辯論終結前得撤回其告
    訴，告訴經撤回者，應諭知不受理之判決，刑事訴訟法第四
    百五十二條、第二百三十八條第一項、第三百零三條第三款
    分別定有明文。
三、查本件告訴人甲○○、乙○○、丙○○告訴被告甲○○、乙○○、丙○○家暴傷害案件，聲請簡易判決處刑書認係觸犯
    刑法第二百七十七條第一項之傷害罪，依同法第二百八十七
    條前段之規定，須告訴乃論。茲因本院認為本件不宜以簡易
    判決處刑，改依通常程序審理後，告訴人甲○○、乙○○、
    丙○○三人均於民國九十四年十二月七日審理時當庭具狀撤
    回告訴，有撤回告訴狀三紙及本院前開期日審判筆錄在卷可
    稽，依照首開說明，本件爰不經言詞辯論，逕為諭知不受理
    之判決。
據上論斷，應依刑事訴訟法第四百五十二條、第三百零三條第三
款、第三百零七條，判決如主文。
中　　華　　民　　國　　94　　年　　12　　月　　8 　　日
　　　　　　　　　刑事第十一庭  審判長法  官  謝瑞龍
                                      法  官  李東柏
                                      法　官　周紹武
以上正本證明與原本無異
如不服本判決，應於送達後十日內，向本院提出上訴狀
　　　　　　　　　　　　　      　　　書記官　鄭佩玉
中　　華　　民　　國　　94　　年　　12　　月　　9　 　日
